【裁判字號】    97,易,638
【裁判日期】    971031
【裁判案由】    毒品危害防制條例
【裁判全文】
臺灣基隆地方法院刑事判決               97年度易字第638號
公  訴  人  臺灣基隆地方法院檢察署檢察官
被      告  乙○○
上列被告因毒品危害防制條例案件，經檢察官提起公訴（97年度
毒偵字第2311號），於本院準備程序進行中，被告就被訴之事實
為有罪之陳述，本院乃裁定改以簡式審判程序進行審理，並判決
如下：
    主  文
乙○○施用第二級毒品，累犯，處有期徒刑月，如易科罰金，
以新臺幣壹仟元折算壹日。扣案之第二級毒品安非他命壹包（毛
重零點貳捌公克）併同難以完全析離之外包裝袋壹只沒收銷燬之
。
    事  實
一、乙○○前因施用毒品案件，經2 次觀察、勒戒後，均認無繼
    續施用毒品之傾向，先後於民國89年7月18日、90年9月14日
    釋放出所，並經臺灣基隆地方法院檢察署檢察官分別以89年
    度毒偵字第1594號、90年度毒偵字第1398號為不起訴處分確
    定；又因施用第二級毒品案件，經裁定強制戒治（於92年6
    月12日停止戒治付保護管束，管束期間再犯，於92年9月15
    日裁定撤銷停止戒治確定，所餘強制戒治嗣因93年1月9日法
    律修正而釋放），並經臺灣基隆地方法院檢察署檢察官以91
    年度毒偵字第829 號聲請簡易判決處刑，經本院以91年度瑞
    簡字第89號判決判處有期徒刑4 月確定；又因施用第二級毒
    品案件，經本院於92年12月29日以92年度易字第211 號判決
    判處有期徒刑6月確定，二案接續執行，於93年11月8日縮刑
    期滿執行完畢；再因施用第二級毒品案件，經本院於94年12
    月26日以94年度易字第371號判決判處有期徒刑7月確定，於
    95年9月7日縮刑期滿執行完畢。
二、詎乙○○猶不知戒斷毒癮，復基於施用第二級毒品甲基安非
    他命之犯意，於97年9月4日早上7、8時許，在其位於臺北縣
    瑞芳鎮○○路○段17號5樓住處，以玻璃球燒烤方式，非法施
    用第二級毒品甲基安非他命1次，嗣於同日下午1時50分許，
    騎乘機車行經基隆市○○區○○路、暖暖街口，為警盤查，
    在員警尚未發現其持有第二級毒品甲基安非他命前，乙○○
    主動自其藏放在左腳襪子內側之第二級毒品甲基安非他命1
    包（毛重0.28公克）取出，並交予員警扣案，接受裁判，經
    員警帶其回派出所製作筆錄時，經乙○○同意採驗尿液結果
    呈安非他命、甲基安非他命陽性反應，而查悉上情。
三、案經基隆市警察局第一分局移送臺灣基隆地方法院檢察署檢
    察官偵查起訴。
    理  由
一、程序事項：
    本件被告乙○○所犯者非為死刑、無期徒刑、最輕本刑為3
    年以上有期徒刑之罪或高等法院管轄第一審案件，其於準備
    程序進行中，先就被訴事實為有罪之陳述，經告知其簡式審
    判程序之旨，並聽取公訴人、被告之意見後，本院依刑事訴
    訟法第273條之1第1 項之規定，裁定由受命法官獨任進行簡
    式審判程序，合先敘明。
二、認定事實所依據之證據及理由：
    (一)被告自白：
      被告於本院審理中自白確有於上開時、地施用第二級毒品
      甲基安非他命1 次之犯行事實，其任意自白核與下列事證
      相符，應堪採為證據。
    (二)尿液檢驗結果：
      臺灣尖端先進生技醫藥股份有限公司濫用藥物檢驗報告乙
      紙（附於偵查卷第29頁），足證經被告同意採集其尿液送
      驗結果分別呈安非他命（3780ng/m l）、甲基安非他命（
      16690ng/ml）陽性反應。
    (三)扣案白結晶物1包檢驗結果：
      基隆市警察局第一分局偵查隊查獲涉嫌毒品危害防制條例
      毒品初步鑑驗報告單乙紙（附於偵查卷第17頁）：經本分
      局依中山科學研究院製造之三合一毒品檢驗包試劑初步檢
      驗結果呈安非他命反應。
    (四)臺灣高等法院被告全國前案紀錄表附卷可參，足認被告確
      有如事實所載之觀察勒戒、強制戒治及徒刑之執行等事實
      。
    (五)上開補強證據已足資擔保被告於本院審理時所為之上開任
      意性自白具有相當程度之真實性，而得使本院確信被告前
      述自白之犯罪事實確屬真實，從而依刑事訴訟法第156 條
      第1 項「被告之自白，非出於強暴、脅迫、利誘、詐欺、
      疲勞訊問、違法羈押或其他不正之方法，且與事實相符者
      ，得為證據。」及第2 項「被告或共犯之自白，不得作為
      有罪判決之唯一證據，仍應調查其他必要之證據，以察其
      是否與事實相符。」規定，本院自得依被告前述自白及各
      該補強證據認定被告確有為施用第二級毒品安非他命1 次
      之犯行。本件事證明確，被告之犯行堪以認定。
三、論罪及科刑之理由：
  (一)查甲基安非他命、安非他命係毒品危害防制條例所列管之第
    二級毒品，此為該條例第2條第2項第2 款所明定。核被告所
    為，係分別犯毒品危害防制條例第10條第2 項之施用第二級
    毒品罪。被告持有第二級毒品以供其施用，其持有之低度行
    為應為其施用之高度行為所吸收，不另論罪。
  (二)被告於97年9月4日下午1時50 分許，騎乘機車行經基隆市○
    ○區○○路、暖暖街口，為警盤查，在員警尚未發現其持有
    第二級毒品安非他命前，主動自其藏放在左腳襪子內側之第
    二級毒品甲基安非他命1包（毛重0.28 公克）取出，並交予
    員警扣案，接受裁判，有其之警詢及本院審理筆錄可稽，被
    告施用第二級毒品之犯行已符自首要件，爰依刑法第62條前
    段規定，就被告所犯毒品罪，減輕其刑。
  (三)被告曾有如前所述之犯罪科刑及刑之執行情形，此有臺灣高
    等法院被告前案紀錄表可稽，其於有期徒刑執行完畢後，5
    年內故意再犯本件最重本刑有期徒刑之罪，構成累犯，應依
    刑法第47條第1項規定加重其刑，並應依法先加後減之。
  (四)爰審酌立法院於86年10月30日三讀通過於87年5月20日公布
    ，同年月22日生效之毒品危害防制條例，該條例對於施用毒
    品之被告改以治療、矯治為目的，非重在處罰，是被告違反
    本罪實係基於「病患性」行為，而對他人甚少損害，然被告
    前曾因施用毒品，經送觀察勒戒、強制戒治及判決執行，有
    上開前案紀錄表為憑，素行非佳，經警查獲後仍未戒絕，如
    前次輕度量刑就被告言已無法收矯治之效，再衡量被告其餘
    犯罪之動機、目的、犯罪時所受之刺激、犯罪之手段、犯人
    之生活狀況、品行、智識程度、犯罪所生之危險或損害、犯
    罪後之態度等一切情狀，判處如主文所示之刑，並暨諭知易
    科罰金之折算標準。
  (五)扣案之第二級毒品甲基安非他命1小包（毛重0.28公克）併
    同難以完全析離之外包裝袋1只，為查獲之毒品（蓋無論以
    何種方式分離包裝袋與其內裝之毒品，包裝袋內均會有極微
    量毒品殘留，故上述包裝袋應整體視為查獲毒品，參見最高
    法院95年度臺上字第3739號、第7354號判決），應依毒品危
    害防制條例第18條第1項前段之規定，宣告沒收銷燬之。
四、據上論斷，應依刑事訴訟法第273條之1第1項、第299條第1
    項前段，毒品危害防制條例第10條第2項、第23條第2項、第
    18條第1項前段，刑法第11條前段、第47項第1項、第62條前
    段、第41條第1項前段，判決如主文。
本案經檢察官甲○○到庭執行職務。
中    華    民    國    97    年    10    月    31    日
                  刑事第三庭法    官  林淑鳳
以上正本證明與原本無異。
如不服本判決應於收受本判決後10日內向本院提出上訴書狀，其
未敘述上訴理由者，並得於提起上訴後10日內向本院補提理由書
狀（均須按他造當事人之人數附繕本）「切勿逕送上級法院」。
中    華    民    國    97    年    11    月    4     日
                            書 記 官  王靜敏
附錄論罪法條：
毒品危害防制條例第10條第2項
施用第一級毒品者，處 6 月以上 5 年以下有期徒刑。
施用第二級毒品者，處 3 年以下有期徒刑。


司法院資訊處製作；財團法人民間司法改革基金會備份。
